臺灣士林地方法院民事裁定
111年度士簡聲字第62號
聲  請  人  涂序傑


相  對  人  嘉威企業有限公司

法定代理人  劉嘉慶
上列當事人間聲請停止執行事件，本院裁定如下：
    主  文
聲請人供擔保新臺幣參萬伍仟捌佰伍拾玖元後，本院一百一十年
度司執字第七一九三三號返還押租金執行事件之強制執行程序，
於本院一一一年度士簡字第一○八五號債務人異議之訴事件判決
確定、和解或撤回起訴前，應暫予停止。
    理  由
一、聲請意旨略以：相對人以本院110年度士簡字第608號判決（
    下稱系爭判決）為執行名義，聲請對聲請人強制執行（案號
    ：本院110年度司執字第71933號，下稱系爭執行事件），惟
    相對人所主張之押金金債權根本不成立，然系爭執行事件預
    計於民國111年9月7日拍賣聲請人財產，聲請人已提起債務
    人異議之訴（案號：111年度士簡字第1085號，下稱系爭債
    務人異議之訴），為免名下財產經強制執行而受有無法回復
    之損害准供相當之擔保後，爰依強制執行法第18條第2項規
    定，聲請於系爭債務人異議之訴事件終結前，裁定停止系爭
    執行事件之強制執行程序等語。
二、按有回復原狀之聲請或提起再審或異議之訴，或對於和解為
    繼續審判之請求，或提起宣告調解無效之訴、撤銷調解之訴
    ，或對於許可強制執行之裁定提起抗告時，法院因必要情形
    或依聲請定相當並確實之擔保，得為停止強制執行之裁定。
    強制執行法第18條第2項定有明文。
三、經查：
  ㈠本件相對人持系爭判決向本院聲請強制執行，經本院以系爭
    執行事件受理，執行之債權總額為新臺幣（下同）22萬5,00
    0元及自110年5月3日起至清償日止年息百分之5之利息，本
    院已扣押相對人財產並定於111年9月7日行拍賣程序等情，
    業經本院調閱系爭執行事件卷查核無誤。又聲請人並已於11
    1年7月28日提起債務人異議之訴，復經調閱系爭債務人異議
    之訴卷宗屬實，是以聲請人有上開聲請停止執行之事由及必
    要，亦據聲請人釋明，核與強制執行法第18條第2項規定之
    要件相符，堪認聲請人聲請於系爭債務人異議之訴事件終結
    前，供擔保停止系爭執行事件之執行程序，為有理由，應予
    准許。
  ㈡又本件相對人聲請強制執行之債權額金額為22萬5,000元，加
    計迄今之利息1萬4,063元（計算式：225,000×0.05×15/12=1
    4,063，小數點以下四捨五入），合計為23萬9,063元，相對
    人因停止執行所可能受有之損害，為無法即時依執行時程取
    得受償金額、予以使用之利益。而就金錢使用之利益，通常
    為利息之增生，故以因停止執行之時程長度核算可增生之利
    息，應屬合理。基上，聲請人所提起之系爭債務人異議之訴
    事件，係為不得上訴三審之案件，參考各級法院辦案期限實
    施要點規定，第1、2審簡易程序審判案件之期限分別為10個
    月、2年，共計2年10個月，參酌系爭債務人異議之訴甫經受
    理，再加上裁判送達、上訴、分案等期間計算兩造間上開異
    議之訴事件之審理期限約需3年，爰以此為預估因獲准停止
    執行而致相對人執行延宕之期間，以及依民法第203條所定
    週年利率5%為基準，相對人因停止執行可能發生之損害即上
    開債權額本金於延宕期間所生利息損失約為3萬5,859元（計
    算式：239063×0.05×3=35859，小數點以下四捨五入），是
    聲請人就停止執行所提供之擔保金額，應以3萬5,859元為適
    當，爰以此為擔保金並裁定如主文所示。
四、依強制執行法第18條第2項，裁定如主文。 
中　　華　　民　　國　　111 　年　　8 　　月　　2 　　日
                  士林簡易庭法  官　陳紹瑜
以上正本係照原本作成。
如不服本裁定，應於送達後10日內，向本院提出抗告狀並表明抗
告理由，如於本裁定宣示後送達前提起抗告者，應於裁定送達後
10日內補提抗告理由書（須附繕本）。
中　　華　　民　　國　　111 　年　　8 　　月　　2 　　日
　　　　　　　　　　　　　　書記官　詹禾翊